【裁判字號】    90,自,93
【裁判日期】    900308
【裁判案由】    傷害
【裁判全文】
臺灣臺北地方法院刑事判決                              九十年度自字第九三號
    自  訴  人  甲○○
    被      告  乙○○
    選任辯護人  古清華
右列被告因傷害案件，經自訴人提起自訴，本院判決如左：
    主  文
乙○○傷害人之身體，處拘役參拾日，如易科罰金，以參佰元折算壹日；緩刑參年。
    事  實
一、乙○○係台北市○○路○段六十三號「世青圓形大廈」之保全人員，於民國八十
    九年八月一日下午四時許，在上址「世青圓形大廈」大門入口之電梯前，因見甲
    ○○頭戴安全帽進入該大廈，乃上前詢問，二人一言不合旋起衝突，乙○○竟基
    於傷害之犯意，出手毆打甲○○，致甲○○受有右上肢擦傷二處（二×○．五公
    分、二×○．五公分）、左上肢擦傷二處（四×○．五公分、○．三×○．五公
    分）、左上肢瘀傷二處（四×二公分、二×二公分）、左上肢紅腫（一×一公分
    ）、背部紅腫（四×三公分）、左臉頰擦傷（六×○．五公分）等傷害。
二、案經自訴人甲○○提起自訴。
    理  由
一、訊據被告乙○○矢口否認右揭傷害犯行，辯稱：「我是保全人員，自訴人送貨到
    我那棟大樓，他戴安全帽我見他行為可疑，所以我向前問他到哪一層樓，但他態
    度不好，這是誤會，我沒有傷害他的意思，我是正當防衛。」等語，惟查右揭事
    實，業據自訴人甲○○指訴明確，且有台北市立仁愛醫院八十九年八月一日驗傷
    診斷書一紙及被告承認有毆打自訴人事實之道謙書一紙附卷可稽，被告在審理中
    亦不否認當時雙方確有爭吵等情，足見告訴人之指訴非虛，被告雖主張係出於正
    當防衛，並無傷害犯意云云，惟證人即案發當時在現場之另外二位保全人員張政
    琮、陳坤煌在本院審理時分別結證稱：「當天下午二、三點我在大門左側門邊執
    勤，被告乙○○在電梯門口，自訴人在按電梯，乙○○問甲○○要去那裡，自訴
    人態度不好，並將手上的紙，往被告的臉上拍，當時我站在柱子那裡聊天，我看
    見他們二人在拉扯，於是我就衝進去，我進去要把他們拉開，對方將洪先生的識
    別證拿走。」、「當天下午大約四點多左右，我和張政棕在大門口聊天，被告在
    裡面，我看見自訴人拿著壹張白色小紙條貼在被告的額頭上，我以為沒有事情，
    後來越來越大聲，我就進去，見雙方在推擠，我有請裡面中控室報警。」各等語
    ，綜據上開證人之證詞，尚難認被告當時受有任何不法之侵害或急迫之危險，被
    告主張正當防衛，核無可採，綜上，本件事證已臻明確，被告所辯並無足採，其
    犯行堪以認定，應予依法論科。
二、核被告所為，係犯刑法第二百七十七條第一項之罪。爰審酌被告品行、犯罪之動
    機、目的、手段、被害人所受傷害程度及被告犯罪後之態度等一切情狀，量處如
    主文所示之刑，並諭知易科罰金之折算標準。查被告行為後，刑法第四十一條業
    於九十年一月十日修正公佈施行，於同年月十二日生效，關於易科罰金之折算標
    準業經修正為同法條第一項前段「犯最重本刑為五年以下有期徒刑以下之刑之罪
    ，而受六個月以下有期徒刑或拘役之宣告，因身體、教育、執業、家庭之關係或
    其他正當事由，執行顯有困難者，得以一元以上三元以下折算一日，易科罰金」
    ，是就形式上觀察，修正前後之法律顯有不同，應認為法律有變更；經比較新舊
    法結果，舊法並無有利於被告，應依刑法第二條第一項前段適用裁判時之法律，
    依修正後刑法第四十一條第一項前段諭知易科罰金之折算標準，附此說明。又被
    告前未曾受有期徒刑以上刑之宣告，有台灣高等法院檢察署刑案資料查註紀錄表
    附卷可稽，其犯罪後，已深知悔悟，本院認其經此教訓後，當知警惕，應無再犯
    之虞，因認其所宣告之刑，以暫不執行為適當，併予宣告緩刑參年，以勵來茲而
    啟自新。
據上論斷，應依刑事訴訟法三百四十三條、第二百九十九條第一項前段、刑法第二百
七十七條第一項、第二條第一項前段、修正後第四十一條第一項前段、第七十四條第
一款，罰金罰鍰提高標準條例第一條前段、第二條，款判決如主文。
本案經檢察官王文德到庭執行職務
中      華      民      國      九十      年      三      月      八    日
                                      臺灣臺北地方法院刑事第一庭
                                          法  官   吳   孟   良
右正本證明與原本無異
如不服本判決應於送達後十日內向本院提出上訴狀
                                          書記官   林   錫   欽
中      華      民      國      九十      年      三      月     八     日
  附錄本案所犯法條全文中華民國刑法第二百七十七條 (普通傷害罪)傷害人之身體
或健康者，處三年以下有期徒刑、拘役或一千元以下罰金。


司法院資訊處製作；財團法人民間司法改革基金會備份。
